# 陈版，请教特殊融资安排的账务处理方式

提问人：ke0826 时间：2014-04-15 10:23:52
因银行额度受限，现银行与黄金交易所合作贷款至我公司：银行拿出黄金借给我司（租赁费按黄金交易所合同日即期价格收取 为760000 克 即期 252 元/克 年化费率 4.4% 分月扣费），我司将租赁黄金质押交易所，网上操作后入账（黄金交易所放贷） 760000克 253 元 / 克（当时网上操作价） 合同约定远期还款交易按 760000 克 260 元/克 （半年期），请问即期、远期应如何入账。 我的理解是： 1 、在取得借款时，按取得的借款金额入“短期借款”； 2 、分月扣费时，计入“财务费用”； 3 、远期约定还款额与取得借款额的差额，按月平均计入“财务费用”及“应付利息” 4、还款时，借“短期借款”、“应付利息”，按约定还款金额贷“银行存款” 请问，以上处理方式是否有问题？谢谢！

回答人：chenyiwei
1 、黄金是否仅仅起到质押物的作用，在整个过程中始终在黄金交易所的仓库内，而不是由你公司用于生产经营用途？（例如，你公司是否为需要使用黄金的生产企业？） 2 、是否借款金额和到时的偿还金额都已经在一开始就确定了？今后黄金价格的波动是否会影响到需归还的款项金额或者黄金数量？

提问人：ke0826 时间：2014-04-16 12:26:41
（ 1 ） 只是在仓库质押 我司未做生产经营用途 （2) 到期还款金确定

回答人：chenyiwei
建议作为一般的质押借款处理，黄金仅仅是质押物，既不在生产经营过程中使用，也不承担金价变动的相关风险和报酬。